臺灣士林地方法院刑事判決　　　　　　　95年度易字第1567號
公　訴　人　臺灣士林地方法院檢察署檢察官
被　　　告　乙○○
　　　　　　　　　　　4樓
上列被告因傷害等案件，經檢察官提起公訴（95年度偵字第1199
3 號），本院判決如下：
    主  文
乙○○犯傷害罪，處拘役伍拾日，如易科罰金，以新臺幣壹仟元
折算壹日。又犯恐嚇危害安全罪，處拘役拾日，如易科罰金，
以新臺幣壹仟元折算壹日。又犯傷害罪，處拘役伍拾日，如易科
罰金，以新臺幣壹仟元折算壹日。應執行拘役壹佰壹拾日，如易
科罰金，以新臺幣壹仟元折算壹日。
    事  實
一、乙○○與甲○○係兄妹，為家庭暴力防制法第3 條之家庭成
    員，甲○○並協助照顧管教乙○○之子李庭豪；丙○○為甲○○之友人，暫居於甲○○位於臺北市○○區○○路2 段
    103 巷74號3 樓住處。乙○○因罹有精神分裂症，情緒控制
    力較低（尚未達於心神喪失或精神耗弱程度，詳後述），於
    民國95年8 月21日下午8 時50分許在上址甲○○住處，因不
    滿甲○○管教李庭豪之方式，竟基於傷害犯意，出手毆打甲○○，致甲○○受有額頭挫傷及擦傷等傷害；同時乙○○並
    出言恫嚇甲○○稱：「我要拿刀殺你」等語，使甲○○心生
    畏懼而生危害於安全。嗣丙○○見聞上情，出面勸阻，乙○○竟另起傷害之犯意，徒手毆打丙○○，致丙○○受有頭部
    、臉部、肩部挫傷等傷害。
二、案經被害人甲○○、丙○○訴由臺北市政府警察局內湖分局
    報請臺灣士林地方法院檢察署檢察官偵查起訴。
    理  由
一、訊據被告乙○○固不否認：於前開時地出手毆傷甲○○、丙○○之事實，惟矢口否認有恐嚇犯行，辯稱：其不記得曾出
    言恐嚇甲○○云云。惟查：
    (1)上揭事實，業據證人甲○○、丙○○於偵查中證述明確（
      偵查卷第19至22頁）。且甲○○於95年8 月21日就醫檢查
      結果，受有額頭挫傷及擦傷之傷害；丙○○於同日就診結
      果，受有頭部、臉部、肩部挫傷等傷害，此分別有95年8
      月21日財團法人國泰綜合醫院內湖醫院家庭暴力事件驗傷
      診斷書、甲種診斷證明書在卷可按（偵查卷第12、13頁）
      ，核與證人甲○○、丙○○所述內容互相符合。參以：被
      告自承：「因甲○○當時說要找黑衣人來堵我，我很生氣
      就罵她，我罵她的話也不是好話」等語（本院95年12月22
      日準備程序筆錄第3 頁），更足見證人甲○○、丙○○所
      述被告於追打甲○○過程中，出言稱「要拿刀殺妳」等情
      非虛。被告空言辯稱：不記得曾恫嚇甲○○云云，顯係卸
      責之詞，不足採信。
    (2)至證人即被告祖母丁○○○雖到庭證稱：被告未恐嚇甲○○稱「要拿刀殺妳」等語（本院審判筆錄第3 頁）；然證
      人丁○○○於本院審理時自承：被告與甲○○吵架內容我
      不知道等語明確（本院審判筆錄第5 頁），是其既不知二
      人對話內容，所述未見聞被告恐嚇云云，自屬迴護之詞，
      不足憑以為被告有利之認定。
    (3)被告雖罹有精神分裂症，自82年6 月起於台灣大學醫學院
      附設醫院精神部門診接受治療迄今，此有該院95年12月20
      日校附醫秘字第0950214612號函檢送本院之被告病歷資料
      及95年10月25日診斷證明書在卷可參。然被告於警詢及偵
      審中均能清楚陳述案發經過、情節，並具體陳明答辯事由
      ，且於本院供承：不聲請法院安排精神鑑定，也不主張行
      為時有心神喪失或精神耗弱情事，其行為時的意識都清楚
      等語明確（本院準備程序筆錄第4 頁），是依現存卷證資
      料觀之，被告雖因罹有精神疾病而情緒控制力較低，然尚
      難認已達心神喪失或精神耗弱之程度，附此說明。綜上所
      述，本件事證明確，被告傷害及恐嚇犯行均堪認定。
二、被告傷害甲○○，又出言恐嚇之，且於丙○○上前勸阻時，
    另行起意傷害丙○○；核其毆傷甲○○、丙○○之二傷害犯
    行，均係犯刑法第277 條第1 項傷害罪；其恐嚇甲○○之犯
    行，係犯同法第305 條恐嚇危害安全罪。被告所犯三罪之犯
    意個別，行為互殊，應予分論併罰。爰審酌被告因罹有精神
    分裂症，情緒控制力較低，僅因細故即出言恐嚇胞妹，並出
    手毆打2 人成傷，侵害他人身體法益，及其犯罪動機、手段
    、所生損害等一切情狀，分別量處如主文之刑，各諭知易科
    罰金折算標準；並定其應執行刑，及諭知易科罰金折算標準
    。
三、公訴意旨雖以：被告前述毆打丙○○之行為，另致丙○○受
    有感音性聽障之傷害云云。查告訴人丙○○於偵查中所具行
    政院國軍退除役官兵輔導委員會台北榮民總醫院門字第
    23963 號診斷證明書（偵查卷第27頁）所載「疑感音性聽障
    」之病名，業據該院以95年12月18日北總耳字第0950024328
    號函覆稱：(1)病患丙○○於8 月23日於本院門診就診，主訴
    為右耳耳鳴，當時的純音聽力檢查為右耳氣導聽力閾值為66
    分貝，左耳氣導聽力閾值為15分貝，當時診斷為疑右耳突發
    性聽障，故於當日即住院治療，於8 月25日出院，並於9 月
    13 日 及10月11日於門診持續追蹤治療，據95年10月11日聽
    性腦幹檢查，病患右耳氣導聽力閾值為25分貝，左耳氣導聽
    力閾值為25分貝，顯示病患雙耳聽力皆已恢復在正常範圍內
    （10 月11 日診斷書和病歷記載並不相符）。(2)病患8 月份
    時之聽力損失，有可能為外傷所引起，也有可能是其他原因
    所引起的，以目前的醫療，並無法證實其絕對的因果關係等
    情甚詳，有該函件附於本院卷可稽。是依現存卷證資料，尚
    難認定被告前述毆打丙○○之行為另肇致其聽障之傷害，附
    此說明。
據上論斷，應依刑事訴訟法第299 條第1 項前段，刑法第305 條
、第277 條第1 項、第51條第6 款、第41條第1 項前段，刑法施
行法第1 條之1 ，判決如主文。
本案經檢察官張世和到庭執行職務
中　　華　　民　　國　　96　　年　　3 　　月　　30　　日
                        臺灣士林地方法院刑事第四庭
                            審判長法  官  杜惠錦
                                  法  官  梁哲瑋
                                  法  官  朱瑞娟
以上正本證明與原本無異。
如不服本判決，應於判決送達後10日內，向本院提出上訴狀。
                                  書記官  賴麗容
中　　華　　民　　國　　96　　年　　3 　　月　　30　　日
附錄論罪科刑法條全文：
中華民國刑法第277條第1項：
傷害人之身體或健康者，處3年以下有期徒刑、拘役或1千元以下
罰金。
中華民國刑法第305條
以加害生命、身體、自由、名譽、財產之事，恐嚇他人致生危害
於安全者，處2年以下有期徒刑、拘役或300元以下罰金。
